【裁判字號】    92,易,69
【裁判日期】    920630
【裁判案由】    傷害
【裁判全文】
臺灣嘉義地方法院刑事判決                            九十二年度易字第六九號
    公  訴  人  臺灣嘉義地方法院檢察署檢察官
    被      告  乙○○
右列被告因傷害案件，經檢察官提起公訴（九十一年度偵字第三八五七號），本院判
決如左：
    主  文
乙○○傷害人之身體，處有期徒刑參月，如易科罰金，以參佰元折算壹日。
    事  實
一、乙○○為嘉義縣朴子市雙溪里第十七屆里長選舉之候選人，甲○○之父侯金標亦
    為該屆里長選舉之候選人，乙○○於民國九十一年六月五日晚間九時十五分許，
    在嘉義縣朴子市雙溪里雙溪口「石碼宮」舉行政見發表會，因乙○○演說內容涉
    及侯金標（起訴書誤載為侯清標）及甲○○，在場之甲○○遂在台下發言：「有
    影再說」，導致乙○○之支持者不滿，將甲○○推擠上台，乙○○竟基於傷害他
    人身體之犯意，出手毆打甲○○右頰，致甲○○受有右側顏面瘀傷之傷害。
二、案經甲○○訴請嘉義縣警察局朴子分局報請臺灣嘉義地方法院檢察署檢察官偵查
    起訴。
理  由
一、訊據被告乙○○矢口否認有何傷害犯行，辯稱：伊沒有打告訴人甲○○，是告訴
    人來鬧場，伊才是受害人，至於告訴人如何受傷伊不知道云云。惟查：上開事實
    ，業據告訴人甲○○指訴綦詳，核與證人即在場警員丙○○證述：「（問：當時
    除了甲○○、被告、你，還有何人在台上？）台上只有我們三個人。（問：被告
    是否打甲○○一拳？）是，我來不及制止。（問：甲○○剛上去時，你有無看到
    他臉上有無受傷？）剛上去時他臉上沒有傷，被被告揍了一拳之後嘴角就流血。
    」（詳見本院九十二年五月十四日訊問筆錄）等情節相符，復經本院勘驗現場錄
    影帶一捲：「甲○○上台稱：『我才說二句話，就被揍後面一拳，前面二拳，手
    又二拳，這是怎樣』，麥克風就被乙○○搶走，乙○○稱：『今天是黑皮我的說
    明會，你在鬧什麼場』、『你娘咧』，之後就看到甲○○手摀著臉，頭部往左偏
    ，被帶下台後，嘴角流血」等情明確（詳見本院九十二年五月二日勘驗筆錄），
    而當時台上除甲○○外，僅乙○○一人，亦為其所自承，足徵告訴人所受傷害確
    為被告造成。至另證人即被告政見發表會在場民眾侯金城、侯木英及王壽偏所述
    ：沒有看到乙○○打甲○○，是甲○○自己上台並罵三字經、公然鬧場等語，均
    與錄影帶內容所示：告訴人遭推擠，上台後未罵三字經，且遭毆打受傷等節不符
    ，是證人等所述皆為迴護被告之詞，不足採信。此外，並有診斷證明書一紙在卷
    可稽，被告所辯顯為卸責之詞，不足採信。本件事證明確，被告犯行堪以認定。
二、核被告所為傷害他人身體之行為，係犯刑法第二百七十七條第一項普通傷害罪。
    公訴意旨認告訴人尚受有上腹部、右上臂瘀傷等傷害，惟經本院勘驗錄影帶及參
    酌證人證詞，被告僅出手毆打告訴人右臉頰，告訴人腹部及手部傷害堪認為於台
    下遭推擠時造成，公訴人認係被告所傷，尚有誤會，附此敘明。爰審酌被告犯罪
    之動機、目的、手段，犯後否認犯行，毫無悔意，態度非佳等一切情狀，量處如
    主文所示之刑，並諭知易科罰金之折算標準，以示懲儆。
據上論斷，應依刑事訴訟法第二百九十九條第一項前段，刑法第二百七十七條第一項
、第四十一條第一項前段，罰金罰鍰提高標準條例第一條前段、第二條，判決如主文
。
本案經檢察官陳鈴香到庭執行職務
中    華    民    國      九十二      年        六        月    三十    日
                          臺灣嘉義地方法院刑事第一庭
                              審判長法  官  夏  金  郎
                                    法  官  盧  鳳  田
                                    法  官  陳  俞  婷
右正本證明與原本無異。
如不服本判決，應於判決送達後十日內向本院提出上訴狀( 應附繕本 )。告訴人或被
害人如對於本判決不服者，應具備理由請求檢察官上訴，其上訴期間之計算係以檢察
官收受判決正本之日期為準。
中    華    民    國      九十二      年        六        月    三十    日
                                    書記官  李  彩  娥
附錄法條
中華民國刑法第二百七十七條
 (普通傷害罪)
傷害人之身體或健康者，處三年以下有期徒刑、拘役或一千元以下罰金。
犯前項之罪因而致人於死者，處無期徒刑或七年以上有期徒刑；致重傷者
，處三年以上十年以下有期徒刑。


司法院資訊處製作；財團法人民間司法改革基金會備份。
